# 保险赔款

提问人：zixun2022 时间：2023-10-13 15:59:37
陈老师好！
关于保险赔款的事项向您请教。目前处置固定资产收到的款项中如果存在保险公司的理赔款项的话，是冲减固定资产处置形成的损失后的净额在纳入营业务收支中核算。还是收到的保险公司的理赔款按照或有事项准则中规定的在基本确定的情况下就纳入营业外收入中核算呢。还是这种情况下是可以选择的呢

回答人：chenyiwei
理论上，如果理赔款的收取时间和金额达到了“基本确定”的程度，则可以将其确认为一项资产（其他流动/非流动资产），并纳入处置损益（营业外收支）的计算。
如果在实际收到赔款之前达不到“基本确定”的程度，则在实际收到赔款时再进行相关的会计处理。